臺灣高等法院刑事判決
108年度上易字第2152號
上  訴  人  
即  被  告  許秉宏



上列上訴人即被告因竊盜案件，不服臺灣新北地方法院108年度
審易字第2167號，中華民國108年9月6日第一審判決（起訴案號
：臺灣新北地方檢察署108年度偵字第16797號），提起上訴，本
院判決如下：
    主  文
上訴駁回。
    事實及理由
一、本件經本院審理結果，認第一審以上訴人即被告（下稱被告
    ）許秉宏犯如附件－附表一所示之罪，各處如附件－附表一所
    示之刑及沒收。並就其中得易科罰金之有期徒刑部分（即如
    附件－附表一編號一、三所示），定應執行刑為有期徒刑柒
    月，如易科罰金，以新臺幣壹仟元折算壹日；另就不得易科
    罰金之有期徒刑部分（即如附件－附表一編號二、四、五所
    示），定應執行刑為有期徒刑壹年捌月，認事用法並無不當
    ，量刑亦稱妥適，應予維持，並引用第一審判決書所記載之
    事實、證據及理由（如附件）。
二、被告上訴意旨略以：原判決科刑太重，不符比例原則，被告
    有誠意與其他被害人和解，請求再減刑云云。
三、經查：
　㈠按刑事審判旨在實現刑罰權分配的正義，故法院對有罪被告
    科刑，應符合罪刑相當之原則，使輕重得宜，罰當其罪，以
    契合社會法律感情，此所以刑法第57條明定科刑時應審酌一
    切情狀，尤應注意該條所列10款事項以為科刑輕重之標準，
    俾使法院就個案之量刑，能斟酌至當。又量刑輕重係屬事實
    審法院得依職權自由裁量事項，苟已斟酌刑法第57條各款所
    列情狀而未逾越法定刑度，不得遽指為違法（最高法院98年
    台上字第5002號判決要旨參照）。
　㈡被告雖上訴主張欲與其他被害人進行和解，請求再予減輕云
    云，惟迄至本案言詞辯論終結時止，被告並未陳報與其他被
    害人達成和解之情形，本案於本院審理期間並無足以影響量
    刑基礎之新和解事由發生。
　㈢原審判決已敘明被告本件所犯5罪均屬累犯，應依刑法第47條
    第1項規定，分別加重其刑；又被告為附件－附表一編號一、
    三所示竊盜犯行時，因思慮欠周，致罹刑典，且被告業與告
    訴人劉秀麗、鄭靜鳳達成調解並願分別賠償新臺幣（下同）
    35萬元、12萬元，取得告訴人2人原諒，衡情被告所犯加重
    竊盜罪之最輕本刑為有期徒刑6月（累犯則為7月以上），確
    屬情輕法重，故就被告所犯如附件－附表一編號一、三所示
    加重竊盜罪，爰各依刑法第59條規定酌量減輕其刑，並依法
    先加後減之等旨。復說明審酌被告不思以正途獲取所需，恣
    意以攀爬窗戶、侵入住宅之方式，竊取告訴人4人住處內之
    財物，顯無尊重他人財產權之觀念，所為應予非難；惟念其
    犯後坦承犯行，尚有悔意，且業與告訴人劉秀麗、鄭靜鳳達
    成調解並願賠償損失，告訴人林塤所遭竊之部分財物，業已
    返還，告訴人劉秀麗、鄭靜鳳、林塤所受損害已獲減輕，兼
    衡其犯罪手段、動機、目的、犯罪所生危害、所竊財物之價
    值、高職肄業之智識程度、勉持之家庭經濟狀況，迄今仍未
    與告訴人林妍薰、林塤達成和解並賠償所受損害等一切情狀
    ，分別量處如附件－附表一所示之刑，並就得易科罰金之部
    分（即附件－附表一編號一、三），均諭知如易科罰金之折
    算標準，暨定其應執行刑為有期徒刑7月，並諭知易科罰金
    之折算標準；就不得易科罰金之有期徒刑部分（即附件－附
    表一編號二、四、五），定其應執行刑為有期徒刑1年8月。
    本件原審量刑時業已審酌以上各情，顯係以行為人責任為基
    礎，斟酌刑法第57條各款所列情狀，而分別就被告上開各犯
    行，為刑之量定，既未濫用自由裁量之權限，亦無逾越職權
    或違反比例原則、罪刑均衡原則，原審分別所定應執行刑之
    刑度亦合於內、外部界限，核與罪刑相當原則無悖，自無不
    合，難認有何違法或不當。
　㈣綜上，本件被告上訴以前詞指摘原判決不當，求予輕判，難
    認可採，其上訴為無理由，應予駁回。　
四、被告經本院合法傳喚，無正當理由而未到庭，爰依法不待其
    陳述，逕行判決。
據上論斷，應依刑事訴訟法第371條、第368條、第373條，判決
如主文。
本案經檢察官蔡妍蓁提起公訴，檢察官陳昱旗到庭執行職務。
中　　華　　民　　國　 109　　年　　3 　　月　　31　　日
                  刑事第二十三庭審判長法　官  李釱任
                                      法　官  梁耀鑌
                                      法　官  連育群
以上正本證明與原本無異。
不得上訴。
                                      書記官  廖紫喬
中　　華　　民　　國　　109 　年　　3 　　月　　31　　日
附錄：本案論罪科刑法條全文　　　　　　　　　　　　　　
修正前中華民國刑法第321 條
犯竊盜罪而有下列情形之一者，處6 月以上、5 年以下有期徒刑
，得併科新臺幣10萬元以下罰金：
一、侵入住宅或有人居住之建築物、船艦或隱匿其內而犯之者。
二、毀越門扇、牆垣或其他安全設備而犯之者。
三、攜帶兇器而犯之者。
四、結夥三人以上而犯之者。
五、乘火災、水災或其他災害之際而犯之者。
六、在車站、埠頭、航空站或其他供水、陸、空公眾運輸之舟、
    車、航空機內而犯之者。
前項之未遂犯罰之。　　　　　　　　

附件
臺灣新北地方法院刑事判決　　　　   108年度審易字第2167號
公　訴　人　臺灣新北地方檢察署檢察官
被　　　告　許秉宏　男　28歲（民國00年0月0日生）
                    身分證統一編號：Z000000000號
                    住○○市○○區○○路0巷0號
                    居新北市○○區○○○街000巷0號4樓
                    （現因另案於法務部○○○○○○○臺北
                    分監執行中）
上列被告因竊盜案件，經檢察官提起公訴（108 年度偵字第1679
7 號），被告於本院準備程序進行中為有罪陳述，經告知簡式審
判程序之旨，並聽取當事人之意見後，經本院裁定行簡式審判程
序，判決如下：
    主  文
許秉宏犯如附表一所示之罪，各處如附表一所示之刑及沒收。其
中得易科罰金之有期徒刑部分（即如附表一編號一、三所示），
應執行有期徒刑柒月，如易科罰金，以新臺幣壹仟元折算壹日；
其中不得易科罰金之有期徒刑部分（即如附表一編號二、四、五
所示），應執行有期徒刑壹年捌月。
    事  實
一、許秉宏前㈠於民國103 年間，因施用毒品案件，經本院以103
     年度審簡字第514 號判決判處有期徒刑6 月確定；㈡於103 
    年間，因施用毒品案件，經本院以103 年度簡字第3095號判
    決判處有期徒刑5 月確定，上開㈠、㈡所示之罪刑，經本院以
    104 年度聲字第176 號裁定應執行有期徒刑10月確定；㈢於1
    04 年間，因施用毒品案件，經本院以104 年度審簡字第697
     號判決判處有期徒刑6 月確定；㈣於104 年間，因竊盜案件
    ，經本院以104 年度審易字第1646號判決判處有期徒刑7 月
    確定，上開㈢、㈣所示之罪刑，經本院以104 年度聲字第3752
    號裁定應執行有期徒刑11月確定，併與上開應執行有期徒刑
    10月接續執行，於105 年5 月30日假釋出監併付保護管束，
    惟於假釋期間再犯竊盜案件，嗣假釋經撤銷，應執行殘刑3 
    月4 日；㈤於105 年間，因竊盜案件，經本院以105 年度易
    字第1462號判決判處有期徒刑9 月、7 月、7 月、4 月、4 
    月確定；㈥於105 年間，因施用毒品案件，經本院以105 年
    度審易字第3910判決判處有期徒刑7 月確定，上開㈤、㈥所示
    之罪刑，經本院以106 年聲字第324 號裁定應執行有期徒刑
    1 年10月確定，併與上開殘刑3 月4 日接續執行，於107 年
    8 月23日執行完畢。
二、詎許秉宏仍不知悔改，竟意圖為自己不法之所有，基於竊盜
    之犯意，而分別為下列行為：
  ㈠於108 年3 月29日16時前之某時許，在新北市○○區○○路○○巷0
     弄00號2 樓處，見上址1 樓窗戶未關之際，以攀爬、踰越
    上址1 樓窗戶之方式，侵入上址1 樓劉秀麗住處內（所涉侵
    入住宅部分，未據告訴），徒手竊取劉秀麗所有之黃金項鍊
    2 條、鑽石項鍊2 條、玉鐲12支、銀玉鐲1 支、鑽戒1 個、
    龍銀5 個、紅寶石項鍊1 條（總價值共計新臺幣【下同】32
    萬元) 、現金3 萬元，得逞後隨即離去。嗣於同日16時許，
    劉秀麗發現遭竊後，報警處理，經警調閱相關監視器錄影畫
    面，而查悉上情。
  ㈡又於108 年4 月17日上午某時許，在新北市○○區○○路○○巷0 
    弄00號4 樓陽台，見上址3 樓窗戶未關之際，以攀爬、踰越
    上址3 樓窗戶之方式，侵入林妍薰位於上址3 樓住處內（所
    涉侵入住宅部分，未據告訴），徒手竊取林妍薰所有之婚戒
    2 只、戒指1 只、手鍊1 條、錢包1 個（總價值共約50,400
    元）、現金6,000 元，得逞後旋即離去。嗣於同年月21日15
    時許，林妍薰發現遭竊後，報警處理，經警調閱相關監視器
    錄影畫面，而查悉上情。
  ㈢於竊取林妍薰上址住處財物後，復另行起意，在新北市○○區○
    ○路○○巷00弄0 號3 樓處，見上址4 樓窗戶未關之際，以攀
    爬、踰越上址4 樓窗戶之方式，侵入上址4 樓鄭靜鳳住處內
    （所涉侵入住宅部分，未據告訴），徒手竊取鄭靜鳳所有之
    金飾2 條（價值約3 萬元）、歐元及美金（折合約5萬元）
    ，得後旋即離去。嗣於同日21時37分許，鄭靜鳳發現遭竊後
    ，報警處理，經警調閱相關監視器錄影畫面，而查悉上情。
  ㈣復於108 年5 月20日20時前某時許，在新北市○○區○○路○○巷0
    0弄00號4 樓陽台，見上址4 樓窗戶未關之際，以攀爬、踰
    越上址4 樓窗戶之方式，進入上址4 樓後，侵入上址3 樓林
    塤住處內（所涉侵入住宅部分，未據告訴），徒手竊取林塤
    所有之玻璃豬公造型存錢筒1 個（內有零錢、共計24,103元
    ) 、純金項鍊1 條、黃金招牌貔貅平安結1 條、黃金手環1 
    只、黃金千足墜子1 只、黃金大象墜子1 只、佛手玉墜1 只
    、垂墜式黃金耳環1 副、貼耳式黃金耳環1 副、翡翠項鍊1 
    條、珍珠耳環3 副、黃金鑲水晶鑽戒指1 枚、心型黃金墜子
    1 只、K 金圓形耳環1 副、18K 金養珠墜6.5mm+18K金鍊1 
    副（總價值共計約121,153 元）、玉手鐲1 只、玫瑰玉珮1 
    只、白玉珮1 只、玉貔貅2 個、水滴玉珮1 個、白玉白菜玉
    1 個、綠玉白菜玉1 個、白金耳環1 對、耳環2 對、黃金手
    鐲1 條、蓮花金別針1 個、琥珀戒指1 只，得逞後隨即離去
    。嗣於翌日（21日）早上，林塤發現遭竊後，報警處理，經
    警調閱相關監視器錄影畫面，而查悉上情。
  ㈤再於於108 年5 月28日8 時至同日21時30分間之某時許，再
    以上開侵入林塤住處方式，侵入上址3 樓林塤住處內（所涉
    侵入住宅部分，未據告訴），徒手竊取林塤所有之豬公存錢
    筒1 個（內有零錢、共計10,500元），得逞後隨即離去。嗣
    於同日21時30分許，林塤發現遭竊後，報警處理，經警調閱
    相關監視器錄影畫面，而查悉上情。
二、案經劉秀麗、鄭靜鳳、林妍薰、林塤訴由新北市政府警察局
    板橋分局報請臺灣新北地方檢察署檢察官偵查起訴。
    理  由
一、查本案被告許秉宏所犯均係死刑、無期徒刑、最輕本刑為3
    年以上有期徒刑以外之罪，其於準備程序中就前揭被訴事實
    為有罪之陳述，經本院告知簡式審判程序之旨，並聽取公訴
    人、被告之意見後，經裁定進行簡式審判程序審理，則本案
    證據之調查，依刑事訴訟法第273 條之2 規定，自不受同法
    第159 條第1 項、第161 條之2 、第161 條之3 、第163 條
    之1 及第164 條至第170 條規定之限制，合先敘明。
二、上揭事實，業據被告許秉宏於警詢、偵訊及及本院審理中坦
    承不諱，核與證人即告訴人劉秀麗、鄭靜鳳、林妍薰於警詢
    時、證人即告訴人林塤於警詢及偵查中之證述情節相符（見
    108 偵16797 卷，下稱第16797 卷，第29至31頁、第33至35
    頁、第37至42頁、第47至56頁、第271 頁），且經證人李明
    達、鄭宇倫於警詢時證述綦詳（見第16797 卷第57至59頁、
    第65至66頁），復有展寬珠寶國際有限公司切結書1 紙、自
    願受搜索同意書、新北市政府警察局板橋分局搜索扣押筆錄
    、扣押物品目錄表、贓物認領保管單各1 份、監視器錄影光
    碟1 片、監視錄影器翻拍畫面、刑案現場照片及扣案物照片
    共計78張、新北市政府警察局板橋分局刑案現場勘察報告暨
    檢附刑案現場圖、現場照片、勘查採證同意書暨證物清單、
    刑事案件證物採驗紀錄表、內政部警政署刑事警察局108 年
    4 月24日刑紋字第1080033663號鑑定書、新北市政府警察局
    鑑驗書1 份等資料在卷可查（見第16797 卷第71頁、第73至
    81頁、第129 頁、第153 至193 頁、第219 至264 頁；證物
    袋內）。綜上，足認被告前揭任意性自白與事實相符本件事
    證明確；被告上開犯行，均堪認定，應依法論罪科刑。
三、論罪科刑：
  ㈠查行為後法律有變更者，適用行為時之法律；但行為後之法
    律有利於行為人者，適用最有利於行為人之法律，刑法第2
    條第1 項定有明文。查被告行為後，刑法第321 條規定業於
    108 年5 月29日經修正公布，並自同年月31日起生效施行。
    而刑法第321 條第1 項第1 款、第2 款之侵入住宅、毀越門
    扇、牆垣或其他安全設備竊盜罪所定之構成要件，於上開規
    定修正前後仍屬一致，並無不同，然刑法第321 條第1 項其
    法定刑則由「6 月以上5 年以下有期徒刑，得併科新臺幣10
    萬元以下罰金」，修正為「6 月以上5 年以下有期徒刑，得
    併科新臺幣50萬元以下罰金」。準此，刑法第321 條第1 項
    修正後罰金刑之法定刑度已較修正前提高，此既涉及科刑規
    範之變更，仍有新舊法比較之必要，而經比較結果，自以修
    正前即行為時刑法第321 條第1 項之規定有利於被告，依刑
    法第2 條第1 項前段，應適用修正前即行為法論處。
  ㈡按刑法第321 條第1 項第1 款所謂「住宅」，乃指人類日常
    居住之場所而言，公寓亦屬之（參最高法院76年台上字第29
    72號判例意旨）；又按刑法第321 條第1 項第2 款規定將「
    門扇」、「牆垣」、「其他安全設備」並列，則所謂「門扇
    」專指門戶而言，應屬狹義－指分隔住宅或建築物內外之間
    之出入口大門而言。而所謂「其他安全設備」，指門扇牆垣
    以外，依通常觀念足認防盜之一切設備而言。如電網、門鎖
    、以及窗戶等是。至於已經入大門室內之住宅或建築物內部
    諸門，不論門房間門、廚房門、通往陽台之落地鋁製玻璃門
    ，則應認係「其他安全設備」（參司法院73年7 月7 日（73
    ）廳刑一字第603 號研究意見）；又同條款所謂「毀越」，
    依司法院26年院字第610 號解釋，係指毀損或越進而言，毀
    而不越，或越而不毀，均得依該條款處斷。而所謂「越進」
    ，應解為超越或踰越而進，如係從門走入或啟門入室，均不
    得謂為踰越門扇牆垣或安全設備（最高法院22年上字第454
    號判例意旨、77年度台上字第1130號判決意旨參照）。查被
    告為事實欄二㈠至㈤所示之竊盜犯行，均係以攀爬、踰越窗戶
    之方式，侵入告訴人劉秀麗、鄭靜鳳、林妍薰、林塤上開住
    處內，竊取財物，是就事實欄二㈠至㈤部分，均應該當刑法第
    32 1條第1 項第1 款、第2 款之踰越安全設備侵入住宅竊盜
    犯行，先予敘明。
  ㈡是核被告許秉宏就事實欄二㈠至㈤所為，均係犯修正前刑法第3
    21 條第1 項第1 款、第2 款之踰越安全設備侵入住宅竊盜
    罪。又事實欄二㈠至㈤所示犯行，被告侵入告訴人劉秀麗、鄭
    靜鳳、林妍薰、林塤之住處之行為，雖未據告訴人劉秀麗、
    鄭靜鳳、林妍薰、林塤提出告訴，復已結合於所犯加重竊盜
    之罪質中，無另構成侵入住宅罪之餘地。另按刑法第321 條
    第1 項所列各款為竊盜之加重條件，如犯竊盜罪兼具數款加
    重情形時，因竊盜行為祇有1 個，仍祇成立1 罪，不能認為
    法律競合或犯罪競合（最高法院69年台上字第3945號判例參
    照），是被告所為事實欄二㈠至㈤所示竊盜犯行雖兼具數款加
    重情形，揆諸前揭說明，仍應僅成立1 罪。又被告所犯上開
    5 罪，犯意各別，行為互異，應予分論併罰。
  ㈢又被告前有如事實欄一所載之刑案前科紀錄及徒刑執行情形
    ，有臺灣高等法院被告前案紀錄表1 份在卷可憑，其於有期
    徒刑執行完畢5 年內故意再犯本案有期徒刑以上之5 罪，均
    係屬累犯；另審酌釋字第775 號解釋意旨，參以被告前已多
    次因竊盜案件經法院判處罪刑，且於107 年8 月23日執行完
    畢後，未能記取教訓，再次為本件竊盜犯行，顯然忽視法律
    禁令，對刑罰反應力薄弱，皆應依刑法第47條第1 項規定，
    加重其刑。
  ㈣復按若有情輕法重之情形者，裁判時本有刑法第59條酌量減
    輕其刑規定之適用（司法院大法官釋字第263 號解釋意旨可
    資參照），從而其「情輕法重」者，縱非客觀上足以引起一
    般同情，惟經參酌該號解釋並考量其犯罪情狀及結果，適用
    刑法第59條之規定酌減其刑，應無悖於社會防衛之刑法機能
    （最高法院81年度台上字第865 號判決意旨可資參照）。次
    按刑法第321 條第1 項加重竊盜罪之法定刑為「6 月以上5
    年以下有期徒刑，得併科新臺幣10萬元以下罰金」，衡以同
    為竊盜之人，其原因動機不一，犯罪情節未必盡同，其所造
    成危害社會之程度有異，法律科處此類犯罪，所設定之法定
    最低本刑卻相同，不可謂不重。於此情形，倘依其情狀處以
    較法定刑度為低之有期徒刑，即足以懲儆，並可達防衛社會
    秩序安全之目的者，自非不可依客觀之犯行與主觀之惡性二
    者加以考量其情狀是否有可憫恕之處，適用刑法第59條之規
    定酌量減輕其刑，期使個案裁判之量刑能斟酌至當，符合比
    例原則（最高法院96年度台上字第6103號、97年度台上字第
    4319號判決可資參照）。查本件被告為事實欄二㈠、㈢所示竊
    盜犯行時，因思慮欠周，致罹刑典，且被告業與告訴人劉秀
    麗、鄭靜鳳達成調解並願分別賠償35萬元、12萬元，取得告
    訴人2 人原諒，此有本院調解筆錄影本1 份在卷可考（見本
    院卷第95至96頁），衡情被告所犯加重竊盜罪之最輕本刑為
    有期徒刑6 月（累犯則為7 月以上），依被告犯罪之具體情
    狀觀之，確屬情輕法重，客觀上足以引起社會一般人之同情
    ，縱宣告法定最低度之刑猶嫌過重，故就被告如事實欄二㈠
    、㈢所犯加重竊盜罪，犯罪情狀顯可憫恕，爰各依刑法第59
    條規定酌量減輕其刑，並依法先加後減之，以啟自新。
四、爰審酌被告不思以正途獲取所需，恣意以攀爬窗戶、侵入住
    宅之方式，竊取告訴人4 人住處內之財物，顯無尊重他人財
    產權之觀念，所為應予非難；惟念其犯後坦承犯行，尚有悔
    意，且業與告訴人劉秀麗、鄭靜鳳達成調解並願賠償損失，
    有上開調解筆錄影本1 份在卷可查，告訴人林塤所遭竊之部
    分財物，業已返還，告訴人劉秀麗、鄭靜鳳、林塤所受損害
    已獲減輕，兼衡其犯罪手段、動機、目的、犯罪所生危害、
    所竊財物之價值、高職肄業之智識程度、勉持之家庭經濟狀
    況，迄今仍未與告訴人林妍薰、林塤達成和解並賠償所受損
    害等一切情狀，分別量處如附表一所示之刑，並分別就得易
    科罰金之部分，均諭知如易科罰金之折算標準，暨就判處得
    易科罰金之有期徒刑部分及不得易科罰金之有期徒刑部分，
    各定其應執行之刑；並就得易科罰金之有期徒刑部分，諭知
    如易科罰金之折算標準，以資懲儆。
五、沒收部分：
  ㈠如附表二編號一至三所示之物，分屬被告犯事實欄二㈡、㈣、㈤
    所示竊盜犯行之犯罪所得，且均未實際合法發還或賠償被害
    人林妍薰、林塤，宣告沒收亦無過苛、欠缺刑法上之重要性
    、犯罪所得價值低微，或為維持受宣告人生活條件之必要等
    情形，爰各依刑法第38條之1 第1 項前段及第3 項之規定於
    被告所犯各該罪責項主文下宣告沒收，並於全部或一部不能
    沒收或不宜執行沒收時，追徵其價額。
  ㈡再被告如事實欄二㈠所竊得之黃金項鍊2 條、鑽石項鍊2 條、
    玉鐲12支、銀玉鐲1 支、鑽戒1 個、龍銀5 個、紅寶石項鍊
    1 條、現金3 萬元；就事實欄㈢所竊得之金飾2 條、歐元及
    美金（折合約5 萬元），均未據扣案，且尚未實際合法發還
    告訴人劉秀麗、鄭靜鳳，惟被告就上開部分業與告訴人劉秀
    麗、鄭靜鳳達成調解，並願賠償損失，有上開本院調解筆錄
    影本1 份附卷可稽（見本院卷第95至96頁），是本院認被告
    若履行完成調解內容給付賠償金，應已達到沒收制度剝奪被
    告犯罪所得之立法目的，如另沒收被告上揭犯罪所得，將使
    被告承受過度之不利益，顯屬過苛，爰各依刑法第38條之2 
    第2 項之規定，不予宣告沒收或追徵。
  ㈢又扣案之玉手鐲1 只、玫瑰玉珮1 只、白玉珮1 只、玉貔貅2
     個、水滴玉珮1 個、白玉白菜玉1 個、綠玉白菜玉1 個、
    白金耳環1 對、耳環2 對、黃金手鐲1 條、蓮花金別針1 個
    、琥珀戒指1 只，屬被告犯事實欄二㈣竊盜犯行之犯罪所得
    ，既已實際合法發還告訴人林塤，有贓物認領保管單1 紙在
    卷可參（見第16797 卷第71頁），爰依刑法第38條之1 第5
    項規定，不予本案宣告沒收。
據上論斷，應依刑事訴訟法第273 條之1 第1 項、第299 條第1
項前段，刑法第2 條第1 項前段、修正前第321 條第1 項第1 款
、第2 款、第47條第1 項、第59條、第41條第1 項前段、第8 項
、第51條第5 款、第38條之1 第1 項前段、第3 項，判決如主文
。
本案經檢察官高智美到庭執行職務。
中　　華　　民　　國　 108　　年　　9 　　月　　6 　　日
                  刑事第二十四庭  法　官  陳俞伶
以上正本證明與原本無異。
如不服本判決，應於判決送達後10日內敘明上訴理由，向本院提
出上訴狀（應附繕本），上訴於臺灣高等法院。其未敘述上訴理
由者，應於上訴期間屆滿後20日內向本院補提理由書「切勿逕送
上級法院」。
                                  書記官　李翰昇
中　　華　　民　　國　 108　　年　　9 　　月　　6 　　日
附錄本案論罪科刑法條全文：
修正前中華民國刑法第321 條
犯竊盜罪而有下列情形之一者，處6 月以上、5 年以下有期徒刑
，得併科新臺幣10萬元以下罰金：
一、侵入住宅或有人居住之建築物、船艦或隱匿其內而犯之者。
二、毀越門扇、牆垣或其他安全設備而犯之者。
三、攜帶兇器而犯之者。
四、結夥三人以上而犯之者。
五、乘火災、水災或其他災害之際而犯之者。
六、在車站、埠頭、航空站或其他供水、陸、空公眾運輸之舟、
    車、航空機內而犯之者。
前項之未遂犯罰之。
附表一：
編號 對應之犯罪事實 宣告刑及沒收 一 事實欄二㈠ 許秉宏犯踰越安全設備、侵入住宅竊盜罪，累犯，處有期徒刑肆月，如易科罰金，以新臺幣壹仟元折算壹日。 二 事實欄二㈡ 許秉宏犯踰越安全設備、侵入住宅竊盜罪，累犯，處有期徒刑捌月。未扣案之犯罪所得如附表二編號一所示之物沒收，於全部或一部不能沒收或不宜執行沒收時，追徵其價額。 三 事實欄二㈢ 許秉宏犯踰越安全設備、侵入住宅竊盜罪，累犯，處有期徒刑肆月，如易科罰金，以新臺幣壹仟元折算壹日。 四 事實欄二㈣ 許秉宏犯踰越安全設備、侵入住宅竊盜罪，累犯，處有期徒刑拾月。未扣案之犯罪所得如附表二編號二所示之物沒收，於全部或一部不能沒收或不宜執行沒收時，追徵其價額。 五 事實欄二㈤ 許秉宏犯踰越安全設備、侵入住宅竊盜罪，累犯，處有期徒刑柒月。未扣案之犯罪所得如附表二編號三所示之物沒收，於全部或一部不能沒收或不宜執行沒收時，追徵其價額。 
附表二：           

編號 物品名稱及數量 備註 一 婚戒2 只、戒指1 只、手鍊1 條、錢包1 個、現金新臺幣6,000元 被告犯事實欄二㈠之犯罪所得，尚未實際合法發還告訴人林妍薰 二 存錢筒1 個（內有零錢、新臺幣24,103元) 、純金項鍊1 條、黃金招牌貔貅平安結1 條、黃金手環1 只、黃金千足墜子1 只、黃金大象墜子1 只、佛手玉墜1只 、垂墜式黃金耳環1 副、貼耳式黃金耳環1 副、翡翠項鍊1 條、珍珠耳環3 副、黃金鑲水晶鑽戒指1 枚、心型黃金墜子1 只、K 金圓形耳環1 副、18K金養珠墜6.5mm+18K 金鍊1 副 被告犯事實欄二㈣之犯罪所得，尚未實際合法發還告訴人林塤 三 豬公存錢筒1 個（內有零錢、新臺幣10,500元） 被告犯事實欄二㈤之犯罪所得，尚未實際合法發還告訴人林塤